臺灣臺南地方法院刑事判決　　　　　　 94年度簡上字第134號
上　訴　人
即　被　告　丙○○　男　29歲.
　　　　　　　　　　　12
上列被告因詐欺案件，不服本院中華民國九十四年三月二十八日
第一審判決（九十三年度簡字第二五二六號，原聲請案號：臺灣
臺南地方法院檢察署93年度偵字第10782號），提起上訴，並就
犯罪事實為有罪之陳述，本院管轄之第二審合議庭裁定進行簡式
審判程序，判決如下：
    主  文
上訴駁回。
丙○○緩刑肆年。
    事  實
一、丙○○於民國九十三年七月間，自中華日報之報紙廣告得知
    有人欲購買存摺帳戶，即與該年籍姓名不詳之綽號「小趙」
    男子聯絡後，明知該購買金融帳戶者欲利用此人頭帳戶作為
    犯罪贓款匯進提出所用，使偵辦刑事案件之司法警察無從查
    知其真正身分，仍基於幫助犯罪之犯意，於九十三年七月二
    十二日，至華南銀行仁德分行開設帳戶號碼0000000
    00000號之活期存款帳戶，開戶後當日即於臺南縣仁德
    鄉「特力屋」前以新臺幣（下同）一千元之價格將該帳戶出
    售予該男子，並交付上開存款簿、印章、提款卡、密碼等資
    料，以此方法幫助該男子犯罪。而該姓名年籍不詳之男子與
    其所屬詐騙集團即意圖為自己不法之所有，於九十三年七月
    二十七日晚間十時許，以手機刊登簡訊之方式，佯稱係聯合
    信用卡中心，向甲○○訛稱信用卡遭冒用，需至提款機依其
    指示方式操作更改磁條，甲○○不疑有他而陷於錯誤依其指
    示操作，遂將九萬九千八百六十七元匯款至丙○○上開帳戶
    內，而後即失去聯絡，甲○○始知受騙。
二、案經臺南縣警察局歸仁分局報請臺灣臺南地方法院檢察署檢
    察官偵查起訴。
    理  由
一、訊據被告即上訴人（下稱被告）於本院審理時坦承犯行，核
    與被害人甲○○指述情節相符，復有被告上開帳戶開戶及交
    易明細資料及被害人之存摺影本在卷可資佐證，足認被告之
    自白與事實相符。本案事證明確，被告犯行應堪認定。
二、核被告所為，係犯刑法第三百三十九條第一項之詐欺取財之
    幫助犯。原審以被告罪證明確，依刑事訴訟法第四百四十
    九條第一項前段、第四百五十四條第二項，刑法第三百三十
    九條第一項、第三十條第一項前段、第二項、第四十一條第
    一項前段，罰金罰鍰提高標準條例第一條前段、第二條之規
    定，逕以簡易判決量處被告有期徒刑三月，併諭知易科罰金
    之標準。本院經核其認事用法，均無不當，量刑亦稱妥適。
    被告上訴意旨，指摘量刑不當，為無理由。
三、本件被告未曾受有期徒刑以上刑之宣告，有臺灣高等法院被
    告全國前案紀錄表在卷可憑，其因一時失慮致罹刑典，經此
    偵審教訓及刑之宣告後，應知警惕而無再犯之虞，本院因認
    所宣告之刑以暫不執行為當，併予宣告緩刑四年，用啟自新
    。
據上論斷，應依刑事訴訟法第四百五十五條之一第一項、第三項
、第二百七十三條之一第一項、第三百六十八條，刑法第七十四
條第一款，判決如主文。
本案經檢察官乙○○到庭執行職務。
中　　華　　民　　國　　94　　年　　7 　　月　　20　　日
　　　　　　　　　刑事第一庭  審判長  法  官  宋明中
                                      法  官  林欣玲
                                      法　官　王慧娟
以上正本證明與原本無異。
不得上訴。
　　　　　　　　　　　　　　　      　書記官　王元宏
中　　華　　民　　國　　94　　年　　7　 　月　　20　　日
